【裁判字號】    94,訴,559
【裁判日期】    950123
【裁判案由】    損害賠償
【裁判全文】
臺灣嘉義地方法院民事判決               94年度訴字第559號
原      告  乙○○
                        號
訴訟代理人  甲○○
被      告  丙○○
                        巷41.
訴訟代理人  林俊宏律師
上列當事人間損害賠償事件，經本院刑事庭裁定移送前來，本院
於民國九十五年一月九日言詞辯論終結，判決如下：
    主  文
被告應給付原告新臺幣 (下同)壹拾萬捌仟零伍拾元及自民
國九十四年十一月十八日起至清償日止，按週年利率百分之五計
算之利息。
原告其餘之訴駁回。
訴訟費用由被告負擔三分之二，餘由原告負擔。
本判決第一項得假執行，但被告如於執行標的物拍定、變賣或物
之交付前以壹拾萬捌仟零伍拾元為原告預供擔保，得免為假
執行。
原告其餘假執行之聲請駁回。
    事實及理由
壹、程序方面：
    原告原起訴主張被告應賠償原告新台幣2,153,844元（94交
    簡附民字第5號卷第1頁反面），嗣於訴訟繫屬中，縮減對被
    告之請求金額為649,631元（本院卷卷（一）第24頁）。民
    事訴訟法第255條規定「訴狀送達後，原告不得將原訴變更
    或追加他訴。但有下列各款情形之一者，不在此限：
    一  被告同意者。
    二  請求之基礎事實同一者。
    三  擴張或減縮應受判決事項之聲明者。
    四  因情事變更而以他項聲明代最初之聲明者。
    五  該訴訟標的對於數人必須合一確定時，追加其原非當事
        人之人為當事人者。
    六  訴訟進行中，於某法律關係之成立與否有爭執，而其裁
        判應以該法律關係為據，並求對於被告確定其法律關係
        之判決者。
    七  不甚礙被告之防禦及訴訟之終結者」。
    故原告嗣之減縮應受判決事項之聲明，與法相符。
貳、原告起訴主張：
一、丙○○於民國（以下同）93年6月8日22時許，騎乘車牌號碼
    MAW-825號重型機車，沿嘉義縣嘉157線公路由嘉義縣六腳鄉
    蒜頭往朴子方向行駛（由東北向西南），途經嘉義縣朴子市
    天星新村350號前，適有原告乙○○獨自同向在前行走，而
    丙○○自後撞及乙○○，致乙○○倒地並受有外傷性顱內出
    血、胸椎第六、八節壓迫性骨折及泌尿道感染等傷害，乙○○經路人協助報警送醫。
二、按因故意或過失不法侵害他人權利者，負損害賠償責任；違
    反保護他人之法律，致生損害於他人者，負損害賠償責任。
    又查不法侵害他人之身體或健康者，對於被害人因此喪失或
    減少勞動能力，或增加生活上之需要時，應負損害賠償責任
    ，並應賠償被害人非財產上之損害，民法第184條第1項前段
    、第二項，第193條第1項及第195條第1項分別定有明文，茲
    將原告請求賠償之項目、金額，詳述如下：
（一）醫療費用207,706元：
      原告因本件車禍事故倒地受有外傷性顱內出血、胸椎第六
      、八節壓迫性骨折及泌尿道感染等傷害，有長庚紀念醫院
      嘉義分院（以下簡稱長庚嘉義分院）診斷證明書可稽，當
      日送至長庚嘉義分院急診開刀，迄同年7月15日出院，共
      住院38天，出院後又陸續回診，故醫療費用依據長庚醫院
      函覆之醫療費用單據，含健保給付及自負額共計207,706
      元。
（二）增加生活所需費用：
  １、看護費用171,400元：
      第三人看護：原告受傷後於長庚醫院住院38天治療，期
      間需要看護，93年6月21日由吳金玉看護支出1,000元；93
      年6月23日至6月25日由王泳津看護支出4800元，共計支出
      5,800 元。親屬看護：按親屬間看護所付出之勞力並非
      不得評價為金錢，此種親屬間基於身分關係之恩惠不得嘉
      惠於加害人（此有台灣高等法院85年度民事法律座談會及
      84訴字第1440號判決參照），故應比照職業護士看護情形
      ，視同原告受有僱請看護之損害，看護費以每小時100元
      計算，每天1,200元，查本件原告住院看護期間，扣除前
      述第三人看護，所剩其於住院期間計35天皆由原告之子甲○○看護。93年7月15日出院後，原告因脊椎受傷均躺在
      床上，無法自行下床走動，需人攙扶，此段期間亦由甲○○照顧原告起居，迄93年10月15日始能自行走動，因此共
      計138 天需人看護，以每小時100元計算，每天（12小時
      ）1,200 元，合計應請求165,600元。
  ２、輔助器材費用：
      原告受傷後無法正常行走，購置伸縮手杖及四腳拐等輔助
      器材，計629元。
（三）精神慰撫金300,000元：
      原告因車禍導致身體傷害，經治療後仍無法痊癒，且治療
      復健過程中須忍受肉體劇烈疼痛，面臨精神上極大之痛苦
      ，故請求300,000元之精神上賠償。爰依侵權行為之法律
      關係請求並聲明：被告應賠償原告新台幣649,631元並
      自起訴狀繕本送達之翌日起至清償日止，依年息百分之五
      計算之利息；願供擔保請准宣告假執行；訴訟費用由
      被告負擔。
三、對被告抗辯所為之陳述：
（一）本件肇事責任歸屬，業經臺灣省車輛行車事故覆議鑑定委
      員會鑑定結果認為原告並無過失，此有該委員會府覆議字
      第9410309號覆議意見書可參，惟鈞院卻認定原告未靠邊
      行走，並認為覆議鑑定委員會鑑定意見未審酌及此，因此
      其鑑定結果為鈞院所不採。蓋第一次車禍鑑定時，亦以原
      告行走於交通邊線外，認定原告為車禍次因，經原告聲請
      覆議，該委員會始認定「原告為何會行走在交通邊線外，
      係因邊線內有電線桿，無法走在邊線內始走在邊線外，有
      不得已事由，認為不得以原告行走於邊線外即認為原告有
      過失，因此認定原告完全無肇事因素」，因此覆議鑑定早
      已審酌「原告未走在邊線」等情。
（二）關於車禍肇事原因之認定，縱刑事判決已認定原告為肇事
      次因，鈞院仍非不得認定原告無肇事因素，蓋刑事訴訟法
      第500條「應以刑事訴訟判決所認定之事實為據」，僅限
      於基本犯罪事實，如車禍發生之時間、地點，或係過失之
      抽象判斷，應不在該條文規範意旨範圍內。
（三）被告主張因車禍受傷支出醫療費及精神慰撫金方面亦無理
      由，蓋原告質疑被告所提出醫療單據是否係車禍受傷診療
      之收據，且被告所受傷勢較輕、痛苦較小，故其主張20萬
      元精神慰撫金顯屬過高。
四、證據：
    提出醫療收據、診斷證明書、結訓證書、簡易判決處刑書、
    最高法院判決、看護收據、書函醫院證明、單據影本。
參、被告抗辯：
一、就原告主張之賠償金額方面：
（一）就醫療費用部分：
      按全民健康保險法第82條規定：保險對象因汽車交通事故
      ，經本保險提供醫療給付者，本保險之保險人，得向強制
      汽車責任保險之保險人代位請求該項給付。是依全民健康
      保險提供醫療給付者，該項醫療費用請求權，已法定移轉
      予中央健康保險局。依前開說明，由全民健康保險局所提
      供之醫療給付部分，自不得再向對造請求，此參最高法院
      93年度台上字第1159號裁判要旨亦同此說。本件被告所駕
      駛車牌號碼為MAW-825號重型機車，業投保強制汽車責任
      險，原告本即得受有該強制汽車保險金之給付，就此依全
      民健康保險法第82條規定，法定移轉予中央健保局。是以
      ，原告自不得再向被告請求由全民健康保險局所提供之醫
      療給付部分，其主張顯無理由！是其所主張醫療費用除原
      告實際支出部份外，其餘請求均無理由。
（二）關於親屬看護所增加生活所需費用部分：
  １、按原告於本件93年6月8日車禍事故發生前，早即患有精神
      分裂症，本即須由其家屬看護，是以原告主張其親屬看護
      所增加生活所需費用部分，應與本件車禍事故欠缺因果關
      係，非由被告所造成之損害，其主張並無理由。
  ２、倘鈞院認原告該親屬看護所增加生活所需費用仍與本件車
      禍有因果關係者，惟原告親屬並非專業看護人士，其看護
      能力自應較看護工為低，是其費用不應以看護工之收費標
      準計算，而應以法定每月最低基本工資即新台幣（下同）
      15,840元計算，故原告逾此部分之主張應屬無理由。再者
      ，原告僅以診斷證明書推測之「出院後約需他人照顧三個
      月」等語，作為計算看護日數標準，實屬不明確，被告亦
      否認之。
（三）原告所主張之精神慰撫金有過高之情形：按本件車禍之發
      生實係肇因於原告於夜間未能遵守交通規則，靠邊行走，
      反倒係行走於馬路之汽機車道上，對於本件車禍之發生與
      有過失。而本件車禍發生後，被告亦受有上唇裂傷合併組
      織缺損及左鎖骨骨折之傷害，然被告亦已撤回對於原告之
      過失傷害告訴，使原告免受刑事上之處罰，兼以原告教育
      及知識水準不高，且無工作，又罹患精神疾病，於衡量精
      神慰撫金上，原告請求顯然過高。
二、本件車禍之發生，被告主張過失相抵。按道路交通安全規則
    第133條規定：「行人應在劃設之人行道行走，在未劃設人
    行道之道路，應靠邊行走，並不得在道路上任意奔跑、追逐
    、嬉戲或坐、臥、蹲、立，阻礙交通。」所謂靠邊行走解釋
    上，如道路劃有邊線時，行人應行走於邊線內方是（蓋邊線
    外應係汽、機車行走的地方，除依法穿越馬路外，行人應不
    得行走）。而依據本案肇事現場圖觀之，被告機車刮地痕距
    離邊線約有一點四公尺遠，被告與原告之碰撞點應在刮地痕
    與邊線間，則原告顯行走於邊線外之汽、機車道上，自有違
    反道路交通安全規則前開規定，而有過失，此節亦經刑事94
    年度交簡上字第5號判決予以認定在案。
三、另因本件車禍原告亦有過失，致被告受有上唇裂傷合併組織
    缺損及左鎖骨骨折之傷害〈證物一〉，依民法第184條、第
    193 及第195條之規定，就被告所支出醫療費用新台幣2,171
    元及精神慰撫金200,000元，共計202,171元部分，被告主張
    與原告之請求部分抵銷。
四、提出診斷證明書、長庚醫院醫療費用收據影本、長庚醫院回
    函。
肆、兩造不爭執之事實：
一、丙○○於民國（以下同）93年6月8日22時許，騎乘車牌號碼
    MAW-825號重型機車，沿嘉義縣嘉157線公路由嘉義縣六腳鄉
    蒜頭往朴子方向行駛（由東北向西南），途經嘉義縣朴子市
    天星新村350號前，自後撞及原告，致原告受有外傷性顱內
    出血、胸椎第六、八節壓迫性骨折及泌尿道感染等傷害，丙○○則受有上唇裂傷合併組織缺損及左鎖骨骨折等傷害，此
    亦為本院94年度交簡上字第5號刑事判決所認定。
二、原告本件事故前就已有與他人發生一次車禍，且受有左膝挫
    傷、封閉性頭部外傷，後枕頭部血腫之傷害。
伍、兩造爭執之要旨：
一、原告是否與有過失？
二、全民健康保險所支付之金額，原告是否可請求？
三、被告主張原告在車禍前即患有精神分裂疾病，生活本須有人
    稍加看護，原告主張須他人看護，與本件車禍之發生有無因
    果關係？
四、親屬看護費用原告主張以一天1,200元計算，被告主張以基
    本工資來計算，且看護期間被告認為不明確？
五、精神慰撫金是否過高？
陸、本院函查：
一、財團法人長庚紀念醫院嘉義分院94年12月5日（94）長庚院
    嘉字第1217號函檢送病患乙○○（病例號碼：00000000號）
    93年6月9日至94年10月20日間醫療費用明細表共34張。
柒、本院判斷：
一、原告主張於93年6月8日22時許，被告騎乘車牌號碼MAW-825
    號重型機車，沿嘉義縣嘉157線公路由嘉義縣六腳鄉蒜頭往
    朴子方向行駛（由東北向西南），途經嘉義縣朴子市天星新
    村350號前，適有原告乙○○獨自同向在前行走，而丙○○
    自後撞及乙○○，致乙○○倒地並受有外傷性顱內出血、胸
    椎第六、八節壓迫性骨折及泌尿道感染等傷害，嗣被告經本
    院九十四年度交簡上字第五號判決被告過失傷害處有期徒刑
    二月，如易科罰金以三百元折算一日確定。上開各情，業經
    本院依職權調取上開刑事歷審卷宗核閱屬實，並為兩造所不
    爭執，應認為真實。茲就原告可請求之金額併兩造間之爭點
    分別審酌如下：
(一)、按「因故意或過失，不法侵害他人之權利者，負損害賠償
      責任」、「汽車、機車或其他非依軌道行駛之動力車輛，
      在使用中加損害於他人者，駕駛人應賠償因此所生之損害
      」、「不法侵害他人之身體或健康者，對於被害人因此喪
      失或減少勞動能力或增加生活上之需要時，應負損害賠償
      責任」、「不法侵害他人之身體、健康、名譽、自由、信
      用、隱私、貞操，或不法侵害其他人格法益而情節重大者
      ，被害人雖非財產上之損害，亦得請求賠償相當之金額」
      ，民法第一百八十四條第一項前段、第一百九十一條之二
      前段、第一百九十三條第一項、第一百九十五條第一項前
      段定有明文。被告駕車在使用中加損害於原告，且其有過
      失，故原告依上開法條請求被告負賠償責任，即屬有據，
      現就原告所請求損害之項目及金額分別審酌如下：
(１)、醫療費用：依本院函查財團法人長庚紀念醫院嘉義分院，
      經該院於94年12月5日（94）長庚院嘉字第1217號函檢送
      病患乙○○（病例號碼：00000000號）93年6月9日至94年
      10月20 日間醫療費用明細表共34張顯示，其九十四年六
      月九日迄七月十七日之自費金額為6595元、六月七日迄六
      月九日為4398 元、十月十一日為720元，計11713元。原
      告主張健保給付部份亦可向被告請求，故可向被告請求健
      保給付及自負額共計207,706元云云，惟按：
      「１、保險制度旨在保護被保險人，非為減輕損害事故加
            害人之責任。保險給付請求權之發生，係以定有支
            付保險費之保險契約為基礎，與因侵權行為所生之
            損害賠償請求權並非出於同一原因。後者之損害賠
            償請求權，殊不因受領前者之保險給付而喪失，兩
            者除有保險法第五十三條關於代位行使之關係外，
            不生損益相抵問題，固經本院著有六十八年台上字
            四二號判例。惟該判例係針對保險法而為，旨在闡
            述保險人得代位行使被保險人對於加害人之損害賠
            償請求權時，被保險人即不得再向加害人請求損害
            賠償。尚難依該判例而謂除保險法第五十三條規定
            之情形外，縱保險法以外之法律有保險人得代位行
            使被保險人之權利之規定，被保險人於受領保險給
            付後，仍得向加害人請求損害賠償。
        ２、依保險法第一百三十五條準用第一百零三條規定，
            傷害保險之保險人固不得代位行使被保險人對於加
            害人之損害賠償請求權，惟全民健康保險法第八十
            二條規定：「保險對象因汽車交通事故，經本保險
            提供醫療給付者，本保險之保險人得向強制汽車責
            任保險之保險人代位請求該項給付。」全民健康保
            險法為保險法之特別法，依特別法優於普通法之原
            則，全民健康保險法第八十二條應優先於保險法第
            一百三十五條、第一百零三條之規定而為適用。從
            而全民健康保險之被保險人因汽車交通事故，經全
            民健康保險提供醫療給付者，全民健康保險之保險
            人自得向強制汽車責任保險之保險人代位請求該項
            給付。而依強制汽車責任保險法第三十條規定，於
            該範圍內，加害人或強制汽車責任保險之被保險人
            之損害賠償責任即因而解免，全民健康保險被保險
            人對於加害人之損害賠償請求權亦因而喪失」。
      業經最高法院88年度台上字第353號判決載明，另最高法
      院93年度台上字第1159、92年度台上字第235號判決亦同
      此旨，故原告所可請求之醫療費用僅限於自負額之11713
      元，逾此之請求之健保給付部份即無理由。
(２）增加生活所需費用：
１、看護費用：
  ａ、專業看護：原告受傷後於長庚醫院住院治療，期間需要看
      護，計支付看護吳金玉1000元、王泳津4800元，合計5800
      元，此有看護收據為證，並為被告所不爭執，依民事訴訟
      法第二百七十九條第一項、第二百八十條第一項，應可採
      納。
  ｂ、親屬看護：原告主張除專業看護外，尚由其親屬即原告之
      子甲○○看護138日。被告就原告由甲○○看護138日乙節
      ，並不爭執，僅爭執原告因精神分裂症，早即須他人看護
      ，故看護並非因此次車禍所肇致。查「丁君之精神分裂症
      應與九十三年六月八日之傷勢無關，其在本院腦神經外科
      最近乙次門診日期為九十四年五月三十一日當日可自己行
      動，但生活須有人稍加看護」，有財團法人長庚紀念醫院
      嘉義分院94年6月13日（94）長庚院嘉字第567號函可參，
      足見原告因此次車禍確有看護需求，且其子雖為親屬而非
      專業看護，但依台灣高等法院前揭座談會結論及判決，仍
      可請求賠償。但因前函意旨為「稍加看護」，究與專業看
      護須全天候全力看護有間，故應以被告抗辯以法定每月最
      低基本工資為可採，即15840元 (每天528元)計算，528
      ×138，計72864元，逾此之主張即不應採納。
２、輔助器材費用：
    原告受傷後為輔助行走購有伸縮手杖 (179元)及四腳拐 (450
    元)，計629元等輔助器材，有收據二紙為證，亦為被告所不
    爭執，應認可採。
(３)、精神慰撫金：
      本院審酌(1)原告前曾發生車禍受傷，且患有精神上疾病，
      此次再發生車禍，受有外傷性顱內出血、胸椎第六、八節
      壓迫性骨折及泌尿道感染等傷害，故原告身體上、精神上
      所受痛苦非輕。(2)被告係主要過失，原告係次要過失(詳
      下述)。(3)原告今年六十二歲，名下並無任何財產；而被
      告國中畢業，已婚，育有二男一女，均己成年，甫遭喪妻
      之痛，目前無工作，但就財政部台灣省南區國稅局93年度
      綜合所得稅各類所得資料清單顯示，略有資產。依上述原
      告之傷勢及所受痛苦情形、被告加害程度及兩造教育程度
      、職業、經濟狀況，本院認慰撫金以十二萬元為適當，逾
      此金額之請求即屬過當。
上述 (１)、(２)、(３)合計211,006元 (11,713＋5,800＋
72,864＋629＋120,000)。
二、與有過失：按「損害之發生或擴大，被害人與有過失者，法
    院得減輕賠償金額，或免除之」，民法第二百十七條第一項
    定有明文。次按「行人．．．，在未劃設人行道之道路，應
    靠邊行走，並不得在道路上任意奔跑、．．．蹲、立，阻礙
    交通」道路交通安全規則第一百三十三條亦有明定。原告固
    辯稱伊並無肇事因素，台灣省嘉雲區車輛行車事故鑑定委員
    會鑑定意見不值採信云云。惟查，「肇事路段並未劃設人行
    道，此有道路交通事故現場圖及相片可考，依上開規定，告
    訴人乙○○在未劃設人行道之道路，應靠邊行走，然依上開
    道路交通事故現場圖所示，被告機車倒地之刮地痕在外側車
    道，起點距路邊線一點四公尺，刮地痕終點距路邊線一點二
    公尺，告訴人乙○○所穿之左腳拖鞋掉落在外側車道距機車
    刮地痕起點三點五公尺、距路邊線０點八公尺處，在距刮地
    痕起點四點七公尺及五公尺處，分別留有告訴人倒地受傷後
    之血跡（在路邊線外側，距路邊線二公尺）及嘔吐物（在路
    邊線外側，距路邊線一點六公尺），由上開跡證觀之，被告
    肇事前無蛇行之情形（由機車刮地痕幾與路邊線平行可知）
    ，於肇事時機車係在上開道路距路邊線約一點四公尺之外側
    車道行駛，在機車倒地刮地痕起點附近撞及告訴人乙○○，
    告訴人遭撞擊後，彈向路邊線外側倒地受傷流血，左腳拖鞋
    則掉落在外側車道之事實，應可認定，再參酌被告騎乘之機
    車前面置物籃因撞擊凹陷（見警卷第19頁相片二張）之情以
    觀，告訴人乙○○係遭被告騎乘之機車車頭撞及，亦可認定
    ，足見告訴人乙○○在上開未劃設人行道之道路，並未靠道
    路邊行走，而行走在距路邊線約一點四公尺之外側車道，要
    無疑義，其夜間未靠邊行走，妨害機車通行，肇致本件車禍
    ，應有過失，且為肇事次因。本件經送請台灣省嘉雲區車輛
    行車事故鑑定委員會鑑定肇事責任，亦認「一、丙○○駕駛
    普通重機車，夜間未注意車前狀況，撞及未靠邊行進之行人
    ，為肇事主因。二、行人乙○○，夜間未靠邊行走，妨害機
    車通行，為肇事次因。」亦採相同見解，此有臺灣省嘉雲區
    行車事故鑑定委員會嘉鑑字第940107號鑑定意見書附卷可稽
    （見本審卷第52至54頁）。至臺灣省車輛行車事故覆議鑑定
    委員會鑑定結果雖認：「一、丙○○於夜間駕駛重機車，未
    充分注意車前狀況撞及前方行人，為肇事原因。二、行人乙○○無肇事因素」等情，此有該委員會府覆議字第9410309
    號覆議意見書可參（見本審卷第61、62頁），惟告訴人乙○○係在外側車道距路邊線約三分之一之道路行走，及路邊線
    外側復有空地可供行走，則告訴人顯未靠邊行走無疑，覆議
    鑑定委員會鑑定意見未審酌及此，其鑑定結果為本院所不採
    。從而，本件車禍既係因被告之上開過失行為所併合肇致，
    被告自不能解免其過失罪責」。業經本院94年度交簡上字第
    5號判決就此詳為審酌，本院亦同此認定。本院審酌被告過
    失程度及上開肇因情形，認原告、被告之過失比例依次為百
    分之三十、百分之七十。依上開法條規定，原告所得請求之
    金額為147,704元（212,006×70﹪＝147704元，元以下四捨
    五入），逾此金額之請求，即屬無由，應予駁回。
三、抵銷抗辯：被告就原告之與有過失提出抵銷抗辯，請求就其
    因原告之次要過失所肇致之車禍造成傷害所付出之醫療費用
    2171元賠償，另賠償200,000元之精神慰撫金。查被告所主
    張抵銷之醫療費用，業據其提出長庚紀念醫院費用收據一批
    ，復經原告於最後言詞辯論時表示不爭執 (見當日言詞辯論
    筆錄頁4)，應認可採。另200,000元之精神慰撫金為原告所
    否認，主張被告是肇事者，不應再主張精神慰撫金。本院則
    審酌被告是主要過失，較有資力，另亦受有上唇裂傷合併組
    織缺損及左鎖骨骨折之傷害 (有長庚紀念醫院診斷証明書二
    紙供參)，本院認慰撫金以三萬元為適當，逾此金額之請求
    即屬過當。是被告所可請求賠償之金額為2171＋30000＝
    32171元。而原告就被告之損失應負擔百分之三十之責任，
    故被告所得主張抵銷之金額為9651元 (32171×0.3＝9651元
    ，元以下四捨五入）。故原告之請求金額扣掉被告之抵銷金
    額為138053元 (000000－0000)。
四、綜前所述，原告依民法第一百八十四條第一項前段、第一百
    九十一條之二前段、第一百九十三條第一項、第一百九十五
    條第一項前段之侵權行為法律關係，訴請被告給付壹拾萬
    捌仟零伍拾元及自九十四年十一月十四日之起訴狀繕本送
    達（九十四年十一月十七日）之翌日起（即同年月十八日）
    至清償日止，按週年利率百分之五計算之利息，為有理由，
    逾此金額之請求，即屬無由，應予駁回。
伍、原告聲請再函詢台灣省車輛行車事故鑑定委員會進行覆議時
    ，是否己將原告未行走在邊線內情加以考量云云。惟查就此
    爭議，本院94年度交簡上字第5號判決已詳為審酌，業如前
    述，故本院認此部分證據，於判決結果無影響，故依民事訴
    訟法第二百八十六條規定不予調查。又兩造其餘攻擊、防禦
    方法及所提出之證據，經審核後於判決結果無影響，故不逐
    一論述，附此敘明。
陸、本件因原告勝訴部分所命給付之金額未逾五十萬元，依民事
    訴訟法第三百八十九條第一項第五款，應依職權宣告假執行
    ，故此部分原告假執行之聲請，即無必要；至於敗訴部分，
    其假執行之聲請，因訴之駁回而失所依據，故併予駁回。被
    告亦陳明願供擔保請准免為假執行，經審核後酌定相當擔保
    金額准許之。
柒、結論：原告之訴一部為有理由，一部為無理由，依民事訴訟
    第七十九條、第三百八十九條第一項第五款、第三百九十二
    條第二項，判決如主文。
中    華    民    國    95    年    1    月    23    日
                  民二庭法  官  蔡虔霖
以上正本，係照原本作成。
如對本判決上訴須於判決送達後20日內向本院提出上訴狀
中    華    民    國    95    年    1    月    23    日
                            書記官  張振崑


司法院資訊處製作；財團法人民間司法改革基金會備份。
